【裁判字號】    97,重訴,228
【裁判日期】    971002
【裁判案由】    給付地價補償金
【裁判全文】
臺灣臺南地方法院民事裁定             97年度重訴字第228號
原      告  甲○○
被      告  臺南縣仁德鄉公所
法定代理人  乙○○
上列當事人請求給付地價補償金事件，本院裁定如左：
    主  文
原告應於本裁定送達之日起七日內，補正如附件所示之事項。
    理  由
一、按關於平均地權條例第76條第 1項終止耕地租約及同條例第
    77條第 1項補償費之爭執事件，該條例既已另定處理程序，
    即無耕地三七五減租條例第26條第 1項規定之適用；又按系
    爭土地既曾經兩造合意終止租約，則兩造就系爭土地自終止
    租約之日起，似已無租佃關係可言，至系爭土地嗣被征收，
    核發補償費後，兩造間就新舊地價計算標準不同，而發生再
    抗告人應否再給付相對人補償費，乃兩造就補償費爭執之問
    題，而非屬租佃爭議之範圍，果爾，相對人雖向高雄市三民
    區公所耕地租佃委員會申請調解，並經調處不成立，移送法
    院審理，能否免收裁判費，即有研求之餘地（最高法院74年
    台抗字第42號及85年台抗字第 188號裁定分別參照）。再按
    各級政府機關因舉辦土地法第 208條所列公共事業需用公有
    土地，經依同法第26條規定由該管市縣政府層請行政院核准
    撥用者，及政府基公法上之權利，使需用土地之機關取得該
    土地之權利，而該土地原使用人之權利因與此不能並存遂歸
    於消滅，此與耕地三七五減租條例第17條所定終止租約之情
    形有別（最高法院52年台上字第4031號判例參照）。
二、經查本件原告與被告間雖就坐落台南市○○○段491、492號
    之系爭土地定有公有耕地租賃契約，然本件非經兩造合意終
    止租約，而係因系爭土地經政府機關核准有償撥用，致租約
    當然終止，是兩造間已無租佃關係可言，則原告領取補償費
    後，因就補償費之核發主張用舊地價之計算標準不同，而發
    生被告應否再給付被告補償費，乃兩造就補償費爭執之問題
    ，平均地權條例既已另定處理程序，自非屬租佃爭議之範圍
    ，要無耕地三七五減租條例第26條第 1項規定之適用，應可
    認定。準此，原告提起本件訴訟，雖無須依上開規定經縣政
    府調處程序，但亦無免收裁判費之適用，而應依法繳納裁判
    費。
三、本件原告起訴未據繳納裁判費，復未於訴狀載明系爭訴標的
    價額及聲明請求判決被告應給付之金額，使本院無法核定訴
    訟標的價額，以裁定命原告補繳裁判費，爰定期命原告補正
    如附件所示之事項，如逾期未補正，即駁回其訴，特此裁定
    。
中    華    民    國    97    年    10    月    2     日
                  民事第一庭    法  官  蔡美美
以上正本證明與原本無異。
如不服本裁定關於訴訟標的價額之核定，得於收受裁定正本後10
日內向本院提出抗告狀，並繳納抗告裁判費新臺幣1,000元整。
中    華    民    國    97    年    10    月    7     日
                                書記官  謝明達
附件：
一、依原告訴之聲明第1項：「被告坐落台南市○○○段491 、
    492號土地撥用案，按96年度完成撥用公告程序當年度之公
    告現值加四成計算差額補償費給付原告。」，查報系爭訴訟
    標的價額，並聲明本件請求判決被告應給付之明確金額。
二、按前述系爭訴訟標的價額（即請求被告給付之金額），依民
    事訴訟法第1編第3章第1節、第2節之規定補繳裁判費。


司法院資訊處製作；財團法人民間司法改革基金會備份。
